【裁判字號】    97,簡聲抗,13
【裁判日期】    970723
【裁判案由】    停止執行
【裁判全文】
臺灣士林地方法院民事裁定            97年度簡聲抗字第13號
抗  告  人  乙○○
                        號地下.
            甲○○
相  對  人  丙○○
上列當事人間請求停止執行事件，抗告人對於本院民國97年6 月
9 日所為內湖簡易庭97年度湖簡聲字第6 號裁定提起抗告，本院
裁定如下：
    主  文
原裁定廢棄。
抗告人供擔保新臺幣肆拾柒萬玖仟壹佰陸拾柒元後，本院九十七
年度執字第一六六七五號清償票款事件之強制執行程序，於本院
九十七年度湖簡字第七八一號確認本票債權不存在事件判決確定
、和解或撤回起訴前，應暫予停止。
抗告費用新臺幣壹仟元由相對人負擔。
    理  由
一、按強制執行程序開始後，除法律另有規定外，不停止執行，
    強制執行法第18條第1 項定有明文。而非訟事件法第195 條
    第3 項則規定，發票人主張本票債權不存在而提起確認之訴
    ，不合於第1 項之規定者，法院依發票人聲請，得許其提供
    相當並確實之擔保，停止強制執行。
二、抗告意旨略以：相對人前執本院96年度票字第3887號、96年
    度抗字第178 號及臺灣高等法院97年度非抗字第22號確定本
    票裁定為執行名義，對伊等聲請強制執行，經本院以97年度
    執字第16675 號執行事件（下稱「系爭執行程序」）受理在
    案。茲因兩造間就系爭本票債權之存否尚有糾葛，伊等業已
    向本院內湖簡易庭提起確認本票債權不存在之訴（97年度湖
    簡字第781 號，下稱「系爭訴訟」），為免系爭訴訟終結後
    ，系爭執行標的已遭拍賣而難以回復原狀，爰依法聲請停止
    執行等語。
三、經查，抗告人執上開理由聲請裁定停止系爭執行程序，業據
    其提出民事裁定影本3 份、開庭通知影本1 紙為證，並經本
    院調閱相關卷宗查核屬實。揆諸首揭規定，在系爭訴訟確定
    前，本院自得依當事人之聲請，定相當並確實之擔保，為停
    止強制執行之裁定，方能貫徹現行非訟事件法第195 條規定
    ，為兼顧發票人、執票人之權益及本票流通性之立法意旨。
    原裁定適用修正前非訟事件法第101 條之規定，駁回抗告人
    停止執行之聲請，容有違誤。又上開擔保係備供債權人即相
    對人因停止執行不當所受損害之賠償，其數額自應以相對人
    於停止執行期間未能即時受償所造成之利息損失為據。經審
    酌相對人因系爭執行程序之進行得受清償之票款為250 萬元
    ，復參酌各級法院辦案期限實施要點之規定，預估系爭訴訟
    審理期間為3 年10個月（系爭訴訟為得上訴於第3 審之簡易
    事件，而簡易程序審判事件各審級之審理期限分別為10個月
    、2 年、1 年），故應以47萬9,167 元（計算式：0000000
    5%3 又5/6 ≒479167，元以下4 捨5 入）作為抗告人聲
    請停止執行應供之擔保金，始為相當。從而，抗告人聲明廢
    棄原裁定，為有理由，爰裁定如主文第1、2 項所示。
中    華    民    國    97    年    7     月    23    日
                  民事第二庭  審判長法官  俞慧君
                              法      官  王本源
                              法      官  張國勳
以上正本證明與原本無異。
如不服本裁定，僅得於收受本裁定正本送達後10日內，以適用法
規顯有錯誤為理由，委任律師為非訟代理人向本院提出再抗告狀
，（須附繕本一份及繳納再抗告裁判費新臺幣1,000 元），經本
院許可後始可再抗告。
中    華    民    國    97    年    7     月    25    日
                              書  記  官  周玉惠


司法院資訊處製作；財團法人民間司法改革基金會備份。
